【裁判字號】    91,財管,40
【裁判日期】    920529
【裁判案由】    指定遺產管理人
【裁判全文】
臺灣彰化地方法院民事裁定  九十一年度財管字第四○號
    聲  請  人  財政部臺灣省中區國稅局彰化縣分局
    法定代理人  乙○○
    代  理  人  王華霆
右聲請人聲請指定被繼承人甲○○遺產管理人事件，本院裁定如左：
    主      文
指定林黃淑華（民國○○○年○月○日生，國民身分證編號碼：Ｚ00000000
0號，住彰化縣員林鎮○○里○鄰○○○路一九六號，現居彰化縣員林鎮○○路○段
三００號）為被繼承人甲○○之遺產管理人。
聲請程序費用由聲請人負擔。
    理      由
一、按繼承開始時，繼承人有無不明，而無親屬會議或親屬會議未於一個月內選定遺
    產管理人者，利害關係人得聲請法院選任遺產管理人。又按先順序繼承人均拋棄
    其繼承權時，由次順序之繼承人繼承。其次順序繼承人有無不明或第四順序之繼
    承人均拋棄其繼承權者，準用關於無人承認繼承之規定，民法第一千一百七十七
    條、第一千一百七十八條第一項、第二項、第一千一百七十六條第六項規定甚明
    。又依遺產及贈與稅法第六條第二項規定，其應選定遺產管理人，於死亡之日起
    六個月內未經選定呈報法院者，或因特定原因不能選定者，稽徵機關得依非訟事
    件法之規定，申請法院指定遺產管理人。
二、本件聲請意旨略以：被繼承人甲○○於民國（下同）九十年十一月廿三日死亡，
    經查其依民法第一千一百三十八條規定之各順序繼承人，均已拋棄繼承，為此聲
    請選任遺產管理人等語。
三、查聲請人主張之事實，業據提出戶籍謄本、本院家事法庭九十一年七月二日彰院
    松家德九十一年度繼字第三二０號、九十一年六月十八日彰院松家勇九十一年度
    繼字第三三四號、九十一年五月廿八日彰院松家德九十一年度繼字第三０六號、
    九十一年六月十八日彰院松家勇九十一年度繼字第三四六號通知等影本為證，且
    經本院依職權調閱本院九十一年繼字三二０、三三四、三０六、三四六號等四件
    拋棄繼承卷宗，經核尚無不合，聲請人之主張堪信屬實。次查依據本院九十一年
    繼字第三０六號拋棄繼承卷宗卷附之戶籍資料顯示，林黃淑華為被繼承人甲○○
    之配偶，四十二年九月一日生，其與被繼承人關係密切，衡情對被繼承人甲○○
    之債權債務關係應較其他不具親屬關係之人清楚，且年紀又非老邁，應堪勝任遺
    產管理之務，綜上，故認本件指定林黃淑華為被繼承人甲○○之遺產管理人應為
    適當，並裁定如主文所示。
四、依非訟事件法第八條第一項裁定如主文。
中      華      民      國    九十二    年      五      月    二十九    日
                                    臺灣彰化地方法院家事法庭
                                        法      官  簡  燕  子
右為正本係照原本作成。
如對本裁定抗告須於裁定送達後十日內向本院提出抗告狀。
中      華      民      國    九十二    年      五      月    二十九    日
                                        法院書記官  陳  昌  哲


司法院資訊處製作；財團法人民間司法改革基金會備份。
